# 关联交易公司债权债务

提问人：zyy828 时间：2015-04-30 12:23:38
关联交易公司债权债务如何抵消？ABC三家为关联交易公司，假如A公司应收账款—B公司，应付股利—C公司，这两个科目是否可以做三方债权债务抵消？

回答人：chenyiwei
在法律法规不禁止且相关债权债务方达成一致，并履行了法律规定的征求债权人同意和告知债务人程序的情况下，债权债务可以通过协议方式转移和抵销。 但应注意以下问题： 1 、在目前税务机关普遍要求实物、资金、票据“三流一致”的情况下，该抵消结算方式是否可能造成增值税进项税额抵扣方面的麻烦，需与相关的主管税务机关解释、沟通； 2 、因外汇管制的存在，涉及跨境的应收应付款项一般不得抵销。